【裁判字號】    97,中簡上,248
【裁判日期】    970425
【裁判案由】    賭博
【裁判全文】
臺灣臺中地方法院刑事判決           97年度中簡上字第248號
上  訴  人  乙○○
即  被  告
            甲○○
上列上訴人即被告等因賭博案件，不服本院臺中簡易庭中華民國
97年2月25日97年度中簡字第540號第一審簡易判決（聲請簡易判
決處刑案號：96年度偵字第28563號）提起上訴，本院管轄之第
二審合議庭判決如下：
    主    文
原判決撤銷。
甲○○共同意圖營利，供給賭博場所，處有期徒刑參月，如易科
罰金，以新臺幣壹仟元折算壹日。緩刑貳年，並應向公庫支付新
臺幣肆萬元。扣案之賭博性電子遊戲機「世界盃足球彈珠臺」參
臺、「獵殺彈珠臺」壹臺、「跑馬」壹臺、「大舞臺」壹臺、「
彩金大聯盟」壹臺、「滿貫大亨」壹臺、IC板捌片、代幣伍佰柒
拾柒枚、遙控器壹個，均沒收。
乙○○共同意圖營利，供給賭博場所，處有期徒刑參月，如易科
罰金，以新臺幣壹仟元折算壹日。緩刑貳年，並應向公庫支付新
臺幣參萬元。扣案之賭博性電子遊戲機「世界盃足球彈珠臺」參
臺、「獵殺彈珠臺」壹臺、「跑馬」壹臺、「大舞臺」壹臺、「
彩金大聯盟」壹臺、「滿貫大亨」壹臺、IC板捌片、代幣伍佰柒
拾柒枚、遙控器壹個，均沒收。
    犯罪事實
一、甲○○及乙○○分別係臺中縣大里市○○路72號「OM便利超
    商」之店長及店員，其與負責人彭燕宏（檢察官另行偵辦）
    及擺放機臺之詹育豪（檢察官另行偵辦）基於意圖營利供給
    賭博場所及賭博之犯意聯絡，由詹育豪自民國96年9月間起
    ，在上址「OM便利超商」公眾得出入之場所內，擺放賭博性
    電子遊戲機，由彭燕宏自96年11月初某日及96年11月25日（
    聲請簡易判決處刑書誤載為24日）起，分別僱用甲○○及乙
    ○○擔任店長及店員，為賭客兌換代幣以把玩機臺，共同以
    此方式與不特定人對賭牟利。渠等之賭博方式為：賭客以新
    臺幣 (下同）10元硬幣兌換代幣一枚，投入機臺內把玩押注
    ，隨把玩結果而得倍數不等之分數，剩餘分數可以一比一或
    一比十之方式洗分，並向甲○○或乙○○兌換現金，若分數
    全輸，則現金歸彭燕宏及詹育豪一人一半（聲請簡易判決處
    刑書誤載為均歸彭燕宏所有）。嗣於96年11月28日上午10時
    許，在上址為警搜索查獲，並扣得賭博性之電子遊戲機具「
    世界盃足球彈珠臺」三臺、「獵殺彈珠臺」一臺、「跑馬」
    一臺、「大舞臺」一臺、「彩金大聯盟」一臺、「滿貫大亨
    」一臺、IC板八片、代幣五百七十七枚、密室遙控器一個。
二、案經臺中縣警察局霧峰分局報請臺灣臺中地方法院檢察署檢
    察官聲請以簡易判決處刑。
    理    由
一、上揭犯罪事實業據被告甲○○、乙○○於本院為認罪之表示
    ，且共犯彭燕宏、詹育豪於檢察官偵訊中分別供稱：「詹育
    豪有跟我說店裡的機臺是可以賭博的」、「OM便利超商的機
    臺是我所放，且有賭博之行為」等語，並有財團法人金融聯
    合徵信中心獨資事業登記資訊（證明OM便利超商之負責人係
    彭燕宏）附卷可稽，及扣案之賭博性電子遊戲機具「世界盃
    足球彈珠臺」三臺、「獵殺彈珠臺」一臺、「跑馬」一臺、
    「大舞臺」一臺、「彩金大聯盟」一臺、「滿貫大亨」一臺
    、IC板八片、代幣五百七十七枚、密室遙控器一個足憑。本
    件事證明確，被告二人之犯行均堪認定。
二、核被告甲○○及乙○○所為，均係犯刑法第268條前段之意
    圖營利供給賭博場所罪、第266條第1項前段之賭博罪。又
    被告二人與彭燕宏、詹育豪共同擺設賭博性電子遊戲機具與
    不特定之人賭博，所犯意圖營利供給賭博場所及與不特定人
    賭博之行為，均屬反覆實施之集合犯，均屬單純一罪，被
    告二人所犯二罪，係屬一行為觸犯二罪名之想像競合犯，應
    從一重之意圖營利供給賭博場所罪處斷，被告甲○○自96
    年11月初某日起、被告乙○○自96年11月25日起，互相且與
    彭燕宏、詹育豪有犯意聯絡及行為分擔，均為共同正犯。原
    審據以論罪科刑，分別判處被告二人各有期徒刑三月，並諭
    知易科罰金之折算標準，固非無見。然本件查扣之賭博性電
    子遊戲機有【「世界盃足球彈珠臺」三臺、「獵殺彈珠臺」
    一臺、「跑馬」一臺、「大舞臺」一臺、「彩金大聯盟」一
    臺、「滿貫大亨」一臺】八臺（含IC板八片），原審未予詳
    查，根據檢察官聲請簡易判決處刑書之記載，認定僅有六臺
    (含IC板六片)，而併予宣告沒收，尚有未洽，因扣案機臺數
    量業經蒞庭檢察官予以更正，本院自應撤銷改判。爰審酌被
    告二人犯後已坦承犯行，態度良好，本件情節尚屬輕微等一
    切情狀，分別量處主文所示之刑，並諭知易科罰金之折算標
    準。扣案之賭博性電子遊戲機「世界盃足球彈珠臺」三臺、
    「獵殺彈珠臺」一臺、「跑馬」一臺、「大舞臺」一臺、「
    彩金大聯盟」一臺、「滿貫大亨」一臺、IC板八片、代幣五
    百七十七枚，均係當場賭博之器具，均應依刑法第266條第2
    項之規定，併予宣告沒收，另遙控器一個，係共犯彭燕宏所
    有，供賭客進入密室賭玩機臺所用，此經被告二人供述明確
    ，依刑法第38條第1項第2款之規定，亦併予宣告沒收。
三、被告二人上訴意旨略以：渠等均無前科，且被告乙○○目前
    仍係學生身分，渠等因遭人利用一時失慮致罹刑典，犯後深
    感後悔，渠等均願意向公庫支付一定之金額，請求宣告緩刑
    ，給予自新之機會等語。
四、經查，被告二人雖未對原審判決有何指摘，而原審依法判處
    被告二人各有期徒刑三月，並諭知易科罰金之折算標準，量
    刑亦屬妥適，惟因前述理由，本件仍應予撤銷改判。又被告
    二人已坦承犯行，表示悔意，且渠等均未曾因故意犯罪受有
    期徒刑以上刑之宣告（被告甲○○雖於92年間，曾因過失致
    死罪，經臺灣高雄地方法院判處有期徒刑六月，緩刑二年，
    並於92年7月25日確定，惟因其緩刑期滿，而緩刑之宣告未
    經撤銷，其刑之宣告失已其效力，故應認為未經受有期徒刑
    之宣告），此有臺灣高等法院被告前案紀錄表二紙在卷可按
    ，本院因認被告二人經此次起訴審判後，當知所警愓，信無
    再犯之虞，所宣告之刑以暫不執行為適當，均併予宣告緩刑
    二年，以啟自新，被告甲○○並應向公庫支付四萬元，被告
    乙○○並應向公庫支付三萬元。
據上論斷，應依刑事訴訟法第455條之1第1項、第3項、第369條
第1項前段、第364條、第299條第1項前段，刑法第28條、第266
條第1項前段、第2項、第268條前段、第55條前段、第41條第1項
前段、第74條第1項第1款、第2項第4款、第38條第1項第2款，刑
法施行法第1條之1第1項、第2項前段，判決如主文。
本案經檢察官丙○○到庭執行職務
中    華    民    國    97    年    4     月    25    日
                        臺灣臺中地方法院刑事第十三庭
                               審判長法  官    李秋娟
                                     法  官    陳得利
                                     法  官    許月馨
以上正本證明與原本無異。
不得上訴。
                                     書記官    童淑芬
中    華    民    國    97    年    4     月    25    日
附錄本案論罪科刑法條
刑法第268條：
意圖營利，供給賭博場所或聚眾賭博者，處3年以下有期徒刑，
得併科3千元以下罰金。


司法院資訊處製作；財團法人民間司法改革基金會備份。
